【裁判字號】    97,交上易,442
【裁判日期】    970911
【裁判案由】    過失傷害
【裁判全文】
臺灣高等法院臺南分院刑事判決       97年度交上易字第442號
上  訴  人  臺灣雲林地方法院檢察署檢察官
上  訴  人
即  被  告  甲○○
上列上訴人因被告過失傷害案件，不服臺灣雲林地方法院97年度
交易字第69號中華民國97年6月16日第一審判決（起訴案號：臺
灣雲林地方法院檢察署97年度偵字第767號），提起上訴，被告
就被訴事實為有罪之陳述，本院裁定依簡式審判程序審理，判決
如下：
    主  文
上訴駁回。
甲○○緩刑貳年，緩刑期內應給付被害人乙○○新臺幣柒拾伍萬
元，給付方式為於九十七年九月二十五日給付新臺幣參拾柒萬柒
仟肆佰元，於九十七年十月十日前給付新臺幣參拾柒萬貳仟陸佰
元，緩刑期間付保護管束。
    事  實
一、甲○○於民國96年6月28日下午6時許駕駛車牌號碼N4-2945
    號自用小客車，沿雲林縣莿桐鄉○○路巷道由南往北方向行
    經該路50之24號之交岔路口時，本應注意車前狀況，隨時採
    取必要安全措施；且汽車行駛至無號誌之交岔路口，同為直
    行車，左方車應暫停讓右方車先行；且當時天候晴、日暮有
    自然光線、路面乾燥、無缺陷、無障礙物；又雖在甲○○進
    入路口前之右側，有建築物遮蔽其對右側來車之視線，但在
    甲○○行進方向之左側路口，以及在甲○○右前方之對面路
    口分別設有凸面反光鏡各1具，足供其視及右側來車，並無
    不能注意之情形。甲○○竟疏未注意及此，即貿然駕車進入
    該交岔路口，適乙○○騎乘車號KJ5-528號機車沿南安路自
    東向西方向行經該交岔路口，閃避不及，致甲○○之車頭撞
    及乙○○之機車左側，造成乙○○因此人車倒地，受有左脛
    腓骨粉碎性骨折之傷害。
二、案經乙○○訴由雲林縣警察局斗六分局報請臺灣雲林地方法
    院檢察署檢察官偵查起訴。
    理  由
一、訊據上訴人即被告甲○○對於上揭事實坦承不諱；核與證人
    即告訴人乙○○之指述情節相符；復有雲林縣警察局斗六分
    局道路交通事故現場圖、道路交通事故調查報告表(一)、(二)各
    1件，及現場照片5張在卷可佐；又乙○○所受之傷害為左脛
    腓骨粉碎性骨折一情，亦有台大雲林分院之驗傷診斷書1紙
    在卷可稽。則被告於上揭時、地與告訴人發生車禍，以及乙
    ○○因而受有上揭傷害之事實，堪以認定。
二、按汽車行駛時，駕駛人應注意車前狀況，並隨時採取必要之
    安全措施；汽車行駛至無號誌之交岔路口，同為直行車，左
    方車應暫停讓右方車先行。道路交通安全規則第94條第3項
    、第102條第1項第2款分別定有明文。被告為汽車駕駛人，
    自應注意及此；又本件事發當時，天候晴朗、日暮有自然光
    線、路面乾燥、無缺陷、無障礙物，雖在被告進入路口前之
    右側，有建築物遮蔽其對右側來車之視線，有上揭道路交通
    事故調查報告表(一)及現場照片（見警卷第6、9頁）在卷可參
    。但從該現場照片所示，在被告當時行進方向之左側路口，
    以及在被告右前方之對面路口分別設有凸面反光鏡各1具，
    足供被告視及右側來車；被告倘能在行經該建築物遮蔽處之
    際，先予停車查看其右側確無來車，再進入該交岔路口，即
    可避免本件車禍之發生，是被告並無不能注意之情事。然被
    告卻疏未注意此車前狀況，及行駛至無號誌之交岔路口，同
    為直行車，左方車應暫停讓右方車先行之道路交通安全規則
    規定，即貿然駕車進入該交岔路口，未暫停讓當時自其右側
    騎乘機車直行而來之告訴人先行通過該路口，以致肇事，被
    告顯有過失。則被告駕車過失肇事之事實，堪予認定。又告
    訴人乙○○確因本件車禍，受有左脛腓骨粉碎性骨折之傷害
    ，已如前述，則被告之本件過失行為，與被害人之傷害結果
    間，具有相當因果關係，亦可認定。本案事證明確，被告之
    過失傷害犯行堪以認定，應依法論科。
三、核被告甲○○所為，係犯刑法第284條第1項前段之過失傷害
    罪。原審以被告罪證明確，適用刑法第284條第1項前段、第
    41條第1款，刑法施行法第1條之1，並審酌被告未有犯罪前
    科，素行良好，駕駛車輛未能遵守道路交通安全規則之過失
    情節，致告訴人受有上揭傷害；以及於犯後坦承犯行，並已
    先行賠償告訴人部分醫療費用，惟仍未就告訴人所受損害達
    成和解之犯後態度等刑法第五十七條科刑事項，判處被告有
    期徒刑三月，並諭知如易科罰金，以新臺幣一千元折算一日
    。認事用法，核無不合，量刑亦堪認妥適。被告上訴意旨認
    原審量刑過重；檢察官上訴意旨以原審量刑失輕，指摘原判
    決不當，均無理由，均應予駁回。
四、查被告未曾受有期徒刑以上刑之宣告，有臺灣高等法院被告
    前案紀錄表可參，一時疏失，為本件犯行，犯後坦承犯行，
    尚有悔意。本院認被告經此偵審程序教訓，應知警惕諒無再
    犯之虞，所宣告之刑以暫不執行為適當，併諭知被告緩刑二
    年，用啟自新。另被告本件犯行，造成被害人乙○○民事侵
    權，渠經雲林縣莿桐鄉調解委員會調解達成民事上和解，被
    告願賠償被害人七十五萬元，其給付方式為於九十七年九月
    二十五日給付三十七萬七千四百元，於九十七年十月十日前
    給付三十七萬二千六百元，為促其屢行清償義務，諭知緩刑
    期間內按上揭期日給付，並宣告緩刑期間付保護管束。
據上論斷，應依刑事訴訟法第368條，刑法第74條第1項、第2項
第3款、第93條第1項，判決如主文。
本案經檢察官王碧霞到庭執行職務。
中    華    民    國    97    年    9     月    11    日
                  刑事第三庭  審判長法  官  陳義仲
                                    法  官  蔡勝雄
                                    法  官  蘇清水
以上正本證明與原本無異。
不得上訴。
                                    書記官  蔡蘭櫻
中    華    民    國    97    年    9     月    12    日
附錄本案論罪科刑法條全文：
中華民國刑法第284條第1項
因過失傷害人者，處六月以下有期徒刑、拘役或五百元以下罰金
，致重傷者，處一年以下有期徒刑、拘役或五百元以下罰金。


司法院資訊處製作；財團法人民間司法改革基金會備份。
